臺灣彰化地方法院刑事判決　　　　　　　 94年度訴字第749號
公　訴　人　臺灣彰化地方法院檢察署檢察官
被　　　告　甲○○
上列被告因違反毒品危害防制條例案件，經檢察官提起公訴（九
十四年度毒偵字第一一九三號、第一五九五號），本院裁定依簡
式審判程序判決如下：
    主  文
甲○○連續施用第一級毒品，累犯，處有期徒刑拾月；扣案之海
洛因壹包（淨重零點貳柒公克）沒收消燬之，注射針筒壹支及塑
膠鏟管貳支均沒收。又連續施用第二級毒品，累犯，處有期徒刑
陸月；扣案之玻璃吸食器貳支均沒收。應執行有期徒刑壹年貳月
；扣案之海洛因壹包（淨重零點貳柒公克）沒收消燬之，注射針
筒壹支、塑膠鏟管貳支及玻璃吸食器貳支均沒收。
    事  實
一、甲○○前於民國八十七年間曾分別因贓物、竊盜案件，分別
    經本院以八十七年度易字第一四四五號、第一七三二號判決
    ，各判處有期徒刑四月、一年確定，嗣並裁定應執行有期徒
    刑一年三月，經入監執行後，甫於八十九年六月十六日假釋
    出監，於八十九年七月十三日假釋期滿未經撤銷而視為執行
    完畢。又其另因施用毒品案件，經依本院裁定送觀察、勒戒
    後，認有繼續施用毒品之傾向，復依本院裁定送強制戒治，
    嗣於九十年十二月二十八日執行完畢釋放，並由臺灣彰化地
    方法院檢察署檢察官於九十一年二月十八日，以九十一年度
    戒毒偵字第一○六號、第一○七號、第一○八號、第一○九
    號為不起訴處分確定。詎甲○○仍不知悔改，復於前揭強制
    戒治執行完畢釋放後五年內，基於施用第一級毒品海洛因之
    概括犯意，自九十三年十一月中旬某日起，至九十四年二月
    二十七日止，在其位於彰化縣員林鎮○○路○段二二四號之
    住處內，以將第一級毒品海洛因加水置於注射針筒內，再予
    施打手臂方式，連續施用第一級毒品海洛因多次，頻率約每
    天施用一次。另基於施用第二級毒品安非他命之概括犯意，
    自九十三年十一月中旬某日起，至九十四年二月二十七日止
    ，在其上開住處內，以將安非他命置於玻璃吸食器內，再以
    火燒烤而吸食所產生煙霧之方式，連續施用安非他命多次，
    頻率約每七天施用一次。嗣於九十四年二月二十七日十時五
    十分許，為警持搜索票至其上開住處搜索而查獲，並當場扣
    得海洛因一包（淨重○‧二七公克）及其所有供施用海洛因
    所用之注射針筒一支、塑膠鏟管二支、供施用安非他命所用
    之玻璃吸食器二支等物。
二、案經彰化縣警察局員林分局報告暨臺灣彰化地方法院檢察署
    檢察官自動檢舉偵查起訴。
    理  由
一、訊據被告甲○○對於上開連續施用第一級毒品海洛因及第二
    級毒品安非他命之犯行均坦承不諱，且其於九十四年二月二
    十七日為警查獲後，經採其尿液送驗，結果呈嗎啡、安非他
    命陽性反應，有彰化縣衛生局出具之煙毒尿液檢驗成績書一
    紙附卷可稽，又扣案之白粉一包，經送請法務部調查局鑑定
    結果，確係海洛因無訛，亦有該局出具之鑑定報告書一紙在
    卷可查，此外並有注射針筒一支、塑膠鏟管二支及玻璃吸食
    器二支等物扣案可資佐證，顯見被告之自白與事實相符。又
    被告前曾因施用毒品案件，經依本院裁定送觀察、勒戒後，
    認有繼續施用毒品之傾向，復依本院裁定送強制戒治，嗣於
    九十年十二月二十八日執行完畢釋放，並由臺灣彰化地方法
    院檢察署檢察官於九十一年二月十八日，以九十一年度戒毒
    偵字第一○六號、第一○七號、第一○八號、第一○九號為
    不起訴處分確定乙節，亦有臺灣彰化地方法院檢察署刑案資
    料查註紀錄表、臺灣高等法院被告全國前案紀錄表各一份附
    卷可佐。綜上，本件事證明確，被告於強制戒治執行完畢後
    五年內再犯上開施用第一、二級毒品之犯行，洵堪認定。
二、核被告甲○○所為，係犯毒品危害防制條例第十條第一項之
    施用第一級毒品罪、第二項之施用第二級毒品罪。被告為施
    用而持有第一級毒品海洛因、第二級毒品安非他命之低度行
    為，已分別為施用該級毒品之高度行為所吸收，不另論罪。
    其先後多次施用第一級毒品海洛因、第二級毒品安非他命之
    行為，均時間密接，各觸犯構成要件相同之罪，顯係各基於
    概括犯意所為，均應依連續犯規定，論以一罪，並加重其刑
    。又所犯上開二罪，犯意各別，行為互殊，應分論併罰之。
    末查，被告前曾分別因贓物、竊盜案件，分別經本院以八十
    七年度易字第一四四五號、第一七三二號判決，各判處有期
    徒刑四月、一年確定，嗣並裁定應執行有期徒刑一年三月，
    經入監執行後，甫於八十九年六月十六日假釋出監，於八十
    九年七月十三日假釋期滿未經撤銷而視為執行完畢等情，有
    臺灣彰化地方法院檢察署刑案資料查註紀錄表及臺灣高等法
    院被告全國前案紀錄表在卷可憑，其於五年以內再犯本件有
    期徒刑以上之二罪，均構成累犯，應依刑法第四十七條規定
    均遞加重其刑。爰審酌被告前即有毒品前科，經強制戒治後
    ，仍不能戒除毒癮，竟再度施用毒品戕害自身健康，及其犯
    罪之動機、目的、所生危害及犯罪後之態度等一切情狀，分
    別量處如主文所示之刑，並定其應執行刑，以示懲儆。至扣
    案之海洛因一包（淨重○‧二七公克），係屬第一級毒品，
    應依毒品危害防制條例第十八條第一項前段之規定宣告沒收
    並銷燬；注射針筒一支、塑膠鏟管二支及玻璃吸食器二支等
    物，分別被告所有供施用海洛因及安非他命所用之物，爰均
    依刑法第三十八條第一項第二款之規定宣告沒收。
據上論斷，應依刑事訴訟法第二百七十三條之一第一項、第二百
九十九條第一項前段，毒品危害防制條例第十條第一項、第二項
、第十八條第一項前段，刑法第十一條前段、第五十六條、第四
十七條、第五十一條第五款、第三十八條第一項第二款，判決如
主文。
本案經檢察官郭緯中到庭執行職務。
中　　華　　民　　國　　94　　年　　6 　　月　　8 　　日
                        臺灣彰化地方法院刑事第三庭
                            法      官    紀  佳  良
以上正本證明與原本無異。
如不服本判決，應於判決送達後十日內向本院提出上訴狀( 須附
繕本 )。
中　　華　　民　　國　　94　　年　　6 　　月　　8 　　日
                             法院書記官   陳  錫  威
附錄本案論罪科刑法條毒品危害防制條例第十條：
施用第一級毒品者，處六月以上五年以下有期徒刑。
施用第二級毒品者，處三年以下有期徒刑。
